臺灣臺南地方法院民事裁定
111年度家護字第1151號
聲  請  人  甲○○    
相  對  人  乙○○  
上列聲請人聲請對相對人核發通常保護令事件，本院裁定如下：
    主      文
聲請駁回。
程序費用由聲請人負擔。
    理      由
一、聲請人之聲請意旨略以：聲請人甲○○與相對人乙○○為叔嫂，
    具有家庭暴力防治法所定之家庭成員關係。相對人於民國11
    1年8月29日，攜帶警用竊聽行動密錄器徘徊於聲請人住○○○
    市○○區○○○000號之0三角厝，復將竊聽監視鏡頭持續朝聲請
    人住處拍攝、竊聽，侵害聲請人合理期待之隱私；又相對人
    用行動密錄器（含竊聽器）對聲請人「竊聽」、「跟拍」已
    罄竹難書，所致精神之傷害，已難以彌平恢復於昔日作習生
    活，且任意對無犯罪行為人，進行居家周遭人身進行「蒐證
    」，就是違法侵害聯合國人權指標的惡劣行徑，亦違反「法
    制國」憲法賦予的人權保障 ; 相對人非檢警非法律授權之
    公務人員，無權對任何人進行「蒐證」，認已發生家庭暴力
    事件，並認聲請人有繼續遭受相對人實施不法侵害行為之危
    險等語，依家庭暴力防治法之規定，聲請核發該法第14條第
    1項第1、2款內容之保護令。
二、相對人則以：相對人於111年8月29日08：50分由外面乘機車
    進入居家宅院內，並將乘騎機車停放車棚內放妥後，於08：
    51：24秒～08：51：27秒即經由東側走道進入居家宅內進行
    休息工作時，行進中被聲請人利用監視器及竊聽器等監視、
    竊錄錄製、截圖相對人之身體特徵等行為動作。相對人並未
    與聲請人有任何接觸等情事。胸前雖有遮露出黑色飾物品等
    ，並無對聲請人或住處有錄製之行為動作。聲請人家住臺中
    並無回來，且未見到聲請人，並無使之心生畏怖，請求駁回
    聲請等語置辯。
三、按「保護令之程序，除本章別有規定外，適用家事事件法有
    關規定」、「家事非訟事件，除法律別有規定外，準用非訟
    事件法之規定」、「民事訴訟法有關送達、期日、期間及證
    據之規定，於非訟事件準用之」、「當事人主張有利於己之
    事實者，就其事實有舉證之責任。」，家庭暴力防治法第20
    條第1 項、家事事件法第97條、非訟事件法第31條、民事訴
    訟法第277 條前段分別定有明文。而家庭暴力防治法關於保
    護令之立法，乃是法律針對家庭暴力之被害人，於其遭受加
    害人虐待或威嚇等危險時，用以禁止加害者繼續施暴之緊急
    救濟程序，是以聲請人聲請通常保護令，必須證明有正當、
    合理、可信屬實之理由，足認被害人本人或其家人有受相對
    人虐待或威嚇之現時或急迫危險存在，如不核發保護令將無
    法立即防止相對人之侵害性行為，而導致被害人受致傷害，
    始足以當之。且依上開法條之規定及立法意旨說明，聲請人
    就聲請保護令之事件，除須舉證證明已發生家庭暴力之行為
    外，尚須證明被害人是否有「繼續」遭相對人身體上及精神
    上不法侵害之「危險」存在。
四、經查，聲請人主張相對人於前揭時、地實施家庭暴力等情，
    固據其到庭陳述，並提出影像截圖6張等件（見本院卷第13-
    15頁）為證，惟相對人否認有何家庭暴力之行為，並以前詞
    置辯。本件聲請人固主張相對人以攜帶警用竊聽行動密錄器
    徘徊於聲請人住○○○市○○區○○○000號之0三角厝，復將竊聽監
    視鏡頭持續朝聲請人住處拍攝、竊聽，侵害聲請人合理期待
    之隱私等情，然依聲請人聲請時所附上開相對人之影像顯示
    ，相對人當時係在屋外，並未進入聲請人屋內，聲請人亦未
    提出相對人有至聲請人屋內拍攝、竊聽之相關證據釋明，況
    兩造就臺南市○○區○○○000號之0三角厝目前由何人使用居住
    ，互有爭執，堪認兩造就上開房屋使用居住權利尚有爭執。
    再者，相對人與聲請人分別爭執確有居住○○○市○○區○○里○○○
    000號之0之三合院祖厝，相對人與聲請人亦均在上開三合院
    祖厝裝設監視器數台，並有提告傷害、妨害秘密、毀損及聲
    請保護令等情，此有臺灣高等檢察署臺南檢察分署111年度
    上聲議1649號處分書在卷（見本院卷第239-241頁）可稽，
    堪認相對人縱然攜帶「警用竊聽行動密錄器」經過聲請人住
    ○○○市○○區○○○000號之0三角厝，究其紛爭發生原因應係基於
    上開房屋使用居住權利爭執所致，依其情節要難遽認相對人
    欲以暴力手段建立對聲請人之控制力或權力，依前開說明，
    尚難認係家庭暴力防治法所欲規範之家庭暴力行為。是本院
    審酌上開事證，尚難僅憑聲請人主觀上對相對人之言行有所
    不滿，即認相對人縱然攜帶「警用竊聽行動密錄器」經過聲
    請人住○○○市○○區○○○000號之0三角厝，即對聲請人有何不利
    影響或有精神、隱私權侵害等情事，聲請人未能舉證以實其
    說，徒憑一己之認定，尚難憑採。
五、綜上所述，聲請人不能證明其有遭相對人實施家庭暴力且有
    繼續遭相對人不法侵害之危險，依上開法律規定及說明，本
    件聲請為無理由，應予駁回。惟倘日後仍有家庭暴力行為之
    發生，聲請人自得檢具相關事證，另行提出民事保護令之聲
    請，附此敘明。
六、依家庭暴力防治法第20條第1項，家事事件法第97條，非訟
    事件法第2l條第2項，民事訴訟法第78條，裁定如主文。
中　　華　　民　　國　　111 　年　　10　　月　　11　　日
                  家事法庭  法  官  陳文欽
以上正本係照原本做成。
如對本裁定抗告，須於裁定送達後10日內向本院提出抗告狀。
中　　華　　民　　國　　111 　年　　10　　月　　11　　日
                            書記官  易佩雯